nb: Kunst og underholdning > Fest og feiring > Premier og utmerkelser: Premiesertifikater; Premiepins og -medaljer; Premieplaketter; Premiebånd; Pokaler
de: Kunst & Unterhaltung > Party & Feiern > Trophäen & Preise: Auszeichnungszertifikate; Auszeichnungsnadeln und -medaillen; Auszeichnungsplaketten; Auszeichnungsbänder; Trophäen
pt-PT: Artes e lazer > Festas e celebrações > Troféus e condecorações: Certificados de condecoração; Medalhas e alfinetes de condecoração; Placas de condecoração; Faixas de condecoração; Troféus
hu: Művészet és szórakoztatás > Buli és ünneplés > Trófeák és díjak: Díjoklevelek; Díjtűk és -medálok; Díjplakettek; Díjszalagok; Trófeák
nl: Kunst en entertainment > Feestelijke gelegenheden > Trofeeën en prijzen: Prijzen certificaten; Prijzen speldjes en medailles; Prijzen plaquette; Prijzen lintjes; Trofeeën
ro-RO: Artă și divertisment > Petreceri > Trofee și premii: Certificate de acordare a premiilor; Insigne premii și medalii; Plachete cu premii; Panglici premii; Trofee
zh-TW: 藝術/娛樂 > 派對和節慶 > 獎盃和獎牌: 獎狀; 頒獎胸章; 獎牌; 絲帶獎章; 獎盃
cs: Umění a zábava > Párty a oslavy > Trofeje a ceny: Diplomy; Odznaky a medaile; Plakety; Kokardy a stuhy; Poháry
zh-CN: 艺术与娱乐 > 聚会/庆典 > 奖杯/奖牌: 获奖证书; 奖章/奖牌; 获奖牌匾; 获奖丝带; 奖杯
sl-SI: Kultura in zabava > Zabava in praznovanje > Trofeje in priznanja: Nagradna spričevala; Nagradne značke in medalje; Nagradne plakete; Nagradni trakovi; Trofeje
es: Arte y ocio > Fiestas y celebraciones > Trofeos y premios: Certificados de premios; Pines y medallas de premio; Placas de premio; Cintas de premio; Trofeos
vi: Nghệ thuật và giải trí > Tiệc và tổ chức tiệc > Cúp và giải thưởng: Giấy chứng nhận giải thưởng; Huy hiệu và huy chương giải thưởng; Kỷ niệm chương giải thưởng; Ruy-băng giải thưởng; Cúp
pt-BR: Artes e entretenimento > Festas e comemorações > Troféus e premiações: Certificados de premiação; Pins e medalhas de premiação; Placas de premiação; Fitas de premiação; Troféus
ru: Искусство и развлечения > Вечеринки и праздники > Призы и награды: Наградные сертификаты; Значки и медали; Наградные плакетки; Наградные ленты и розетки; Кубки
fi: Taide ja viihde > Juhlat > Palkinnot ja pokaalit: Kunniakirjat; Palkintorusetit ja mitalit; Palkintoplaketit; Palkintonauhat; Palkinnot
el: Τέχνες & Ψυχαγωγία > Πάρτι & γιορτή > Τρόπαια & βραβεία: Πιστοποιητικά βραβείων; Καρφίτσες και μετάλλια βραβείων; Πλακέτες βραβείων; Κορδέλες βραβείων; Τρόπαια
it: Arte e svago > Party e festeggiamenti > Trofei e premi: Certificati da premiazione; Spille e medaglie da premiazione; Placche da premiazione; Nastri da premiazione; Trofei
sk-SK: Umenie a zábava > Večierky a oslavy > Trofeje a ocenenia: Certifikáty; Odznaky a medaily; Plakety; Rozety; Trofeje
da: Kunst og underholdning > Fest og fejring > Trofæer og præmier: Diplomer; Præmiemærker og -medaljer; Indgravering; Præmiebånd; Trofæer
bg-BG: Изкуства и развлечения > Парти и празненства > Трофеи и награди: Сертификати за награди; Наградни значки и медали; Наградни плакети; Наградни ленти; Трофеи
ko: 아트/엔터테인먼트 > 파티/축하 행사 > 트로피/상패: 상장; 어워드 핀 & 메달; 상패; 리본; 트로피
hr-HR: Umjetnost i zabava > Zabava i proslava > Trofeji i nagrade: Nagradni certifikati; Nagradne značke i medalje; Nagradne plakete; Nagradne vrpce; Trofeji
lt-LT: Menai ir pramogos > Vakarėliai ir šventės > Trofėjai ir apdovanojimai: Apdovanojimų sertifikatai; Apdovanojimų ženkleliai ir medaliai; Apdovanojimų lentos; Apdovanojimų kaspinai; Trofėjai
th: ศิลปะและความบันเทิง > ปาร์ตี้และการเฉลิมฉลอง > ถ้วยรางวัลและรางวัล: ประกาศนียบัตรรางวัล; เข็มกลัดและเหรียญรางวัล; โล่รางวัล; ริบบิ้นรางวัล; ถ้วยรางวัล
pl: Sztuka i rozrywka > Przyjęcia i świętowanie > Trofea i nagrody: Certyfikaty; Medale i szpilki do odznaczeń; Tabliczki-nagrody; Kotyliony-nagrody; Trofea
ja: 芸術・エンターテイメント > パーティー・お祝い > トロフィー・表彰用品: 賞状; 表彰ピン・メダル; 表彰盾; 表彰リボン; トロフィー
tr: Sanat ve Eğlence > Parti ve Kutlamalar > Ödüller ve Hatıralar: Ödül Sertifikaları; Ödül Rozetleri ve Madalyaları; Ödül Plaketleri; Ödül Kurdeleleri; Kupalar
fr: Arts et loisirs > Fêtes et soirées > Trophées et récompenses: Certificats; Pins et médailles; Plaques; Rubans; Trophées
sv: Konst och underhållning > Fest och firande > Pokaler och priser: Diplom; Prisbroscher och medaljer; Prisplaketter; Prisband; Troféer
en: Arts & Entertainment > Party & Celebration > Trophies & Awards: Award Certificates; Award Pins & Medals; Award Plaques; Award Ribbons; Trophies